臺灣桃園地方法院裁定
111年度壢秩聲字第6號
移送機關    桃園市政府警察局平鎮分局
異  議  人  劉兆武


異  議  人  謝國威


異  議  人  林秀英


異  議  人  王俐雯


異  議  人  王薇雅



上列異議人因違反社會秩序維護法案件，對於桃園市政府警察局
平鎮分局於民國111年5月8日所為之處分（平警分刑字第0000000
000-00號、第0000000000-00號、第0000000000-00號、第000000
0000-00號、第0000000000-00）聲明異議，本院裁定如下：
    主    文
原處分就沒入異議人如附表沒入金額欄所示之沒入部分均撤銷。
    事實及理由
一、原處分意旨略以：警方於民國111年5月8日4時40分許，在桃
    園市○鎮區○○路000巷00號廠房處，當場查獲異議人5人正進
    行賭博情事，並當場扣得異議人劉兆武賭資新臺幣（下同）
    29,600元、異議人謝國威賭資10,500元、異議人林秀英賭資
    20,8800元、異議人王俐雯賭資233,100元、異議人王薇雅賭
    資78,600元，因認異議人有違反社會秩序維護法第84條之規
    定，處罰鍰各9,000元，並沒入附表所示賭資等語。
二、異議意旨略以：警方查獲之賭場當日係以籌碼為賭注，無須
    攜入賭金，隔日再結算，即非以現金為賭資，異議人遭警方
    查扣如附表所示之款項並非賭資，原處分機關認定異議人身
    上所攜帶如附表所示之現金為賭資已屬有誤，又當時執行職
    務之警察雖出示搜索票，然異議人並非犯罪嫌疑人，且無犯
    罪跡象，竟命異議人將身上衣物或皮包內之金錢掏出，並以
    此認定賭資加以沒入，不僅程序違法，亦有沒入處分未謹守
    嚴格證明之誤，且其他賭客亦有身上僅攜帶幾百元現金或誤
    帶任何金錢者，如身上之金錢皆為賭資，豈有可能各賭客所
    攜帶之數額落差如此大，益證異議人遭警察查扣如附表所示
    之現金非賭資。為此，爰聲明異議，請求就原處分沒入異議
    人如附表所示金額之沒入部分撤銷，並將沒入之金錢發還異
    議人等語。
三、按於非公共場所或非公眾得出入之職業賭博場所，賭博財物
    者，處新臺幣9,000元以下罰鍰；左列之物沒入之：一、因
    違反本法行為所生或所得之物。二、查禁物。前項第1款沒
    入之物，以屬於行為人所有者為限；第2款之物，不問屬於
    行為人與否，沒入之。供違反本法行為所用之物，以行為人
    所有者為限，得沒入之。但沒入，應符合比例原則。社會秩
    序維護法第84條、第22條分別定有明文。又違反本法行為之
    事實，應依證據認定之，違反社會秩序維護法案件處理辦法
    第30條第1項定有明文。
四、經查：
(一)本件原處分機關認異議人違反社會秩序維護法第84條規定，
    並認異議人攜帶如附表所示之現金係異議人賭博行為所生或
    所得之物，併依同法第22條第1項第1款規定為沒入之處分，
    依據原處分機關於聲明異議案件移送書所載之意見，無非以
    ：異議人劉兆武、謝國威、林秀英坦承進入廠房賭博、異議
    人王俐雯、王薇雅則辯稱陪朋友前往賭場，否認參與賭博行
    為，並身上現金是要向其餘賭客借的。而異議人王俐雯、王
    薇雅所言為卸責之詞，堪認異議人攜帶金錢進入賭場，係以
    賭博為目的，且賭場負責人證稱須先以現金兌換等值籌碼，
    賭客並持籌碼於賭場內對賭，異議人既為賭博而前往賭場，
    其所攜帶如附表所示之現金，即得充為賭資之用，是異議人
    身上查扣如附表所示之現金均作為賭資之用等語。惟參酌原
    處分機關所提供之現場照片，未見原處分機關自異議人沒入
    之現金係自賭桌檯面及其他可推認該現金係為賭金之處所發
    現，可知沒入之現金係原處分機關自異議人身上查扣，非自
    賭檯上查扣，足認異議人上開陳述遭沒入之現金，係當日值
    勤員警命異議人將身上衣物或皮包內之金錢掏出，並以此認
    定賭資加以沒入等情，應堪認定。
(二)故依原處分機關所附卷證資料，既未有證據足認自異議人身
    上查扣如附表所示之現金，係供賭博行為所用或所生、所得
    之物，而異議人隨身攜帶之財物，非謂一旦進入職業賭博場
    所，即一概均屬將用於賭博或係自賭博而得之賭金，尚不得
    任意推定上開財物係違反社會秩序維護法第84條所生、所得
    或所用之物。是以原處分機關就該部分逕科以沒入之處分尚
    乏積極證據足資佐證，顯有不當，自應將原處分有關沒入部
    分予以撤銷。爰裁定為如主文所示之諭知。
中　　華　　民　　國　　111 　年　　6 　　月　　14　　日
                  中壢簡易庭      法  官  張博鈞
以上正本證明與原本無異。
本裁定不得抗告。 
中　　華　　民　　國　　111 　年　　6 　　月　　14　　日
                                  書記官  張季容
附表：
編號 異議人 處分字號 沒入金額 (新臺幣） 1 劉兆武 平警分刑字第0000000000-00號 現金29,600元 2 謝國威 平警分刑字第0000000000-00號 現金10,500元 3 林秀英 平警分刑字第0000000000-00號 現金28,800元 4 王俐雯 平警分刑字第0000000000-00號 現金233,100元 5 王薇雅 平警分刑字第0000000000-00號 現金78,600元